【裁判字號】    89,上易,463
【裁判日期】    890418
【裁判案由】    違反槍彈藥刀械管制條例
【裁判全文】
臺灣高等法院高雄分院刑事判決          八十九年度上易字第四六三號
    上訴人
    即被告  乙○○
右上訴人因違反槍砲彈藥刀械管制條例案件，不服臺灣高雄地方法院八十八年度易字
第四七九六號中華民國八十九年一月二十八日第一審判決（起訴案號：臺灣高雄地方
法院檢察署八十八年度偵字第二一七八一號），提起上訴，本院判決如左：
      主      文
上訴駁回。
      事      實
一、乙○○前於民國八十五年間因違反槍砲彈藥刀械管制條例等案件，經法院判處應
    執行有期徒刑八月確定，並於八十六年二月二十八日執行完畢。猶不知悔改，於
    八十八年二月間，在高雄市○○路某處之垃圾筒拾獲扁鑽一把，未經許可持有上
    開扁鑽，嗣於八十八年八月十九日凌晨零時十分許，為警在高雄市三民區○○○
    路一六三號十樓八室查獲，並扣得上開扁鑽一把。
二、案經高雄市政府警察局移送臺灣高雄地方法院檢察署檢察官偵查起訴。
      理      由
一、右揭事實，業據被告乙○○迭於警訊及原審偵審中供承不諱，並有扁鑽一把扣可
    資佐證。又扣案之刀械經高雄市政府警察局鑑定之結果，為扁鑽，係屬槍砲彈藥
    刀械管制條例所公告查禁列管之刀械，有該局八十八年十月十五日八八高市警保
    字第六一三三七號函附卷可佐。被告上訴意旨（即上訴狀載述）以該扁鑽係其在
    復興路，某垃圾筒撿獲，不知係違禁物云云置辯，然查被告並非拾荒者，依常情
    不可能隨意在垃圾筒翻找而撿拾東西，且扁鑽系列管之刀械，已公告已久，何能
    諉為不知，是被告上開所陳，要係諉責之詞，不足採信。本件事證明確，被告犯
    行足堪認定。
二、核被告所為，係犯槍砲彈藥刀械管制條例第十四條第三項之未經許可持有刀械罪
    。又查被告前於八十五年間因違反槍砲彈藥刀械管制條例等案件，經法院判處應
    執行有期徒刑八月確定，而於八十六年二月二十八日執行完畢，此有被告本院全
    國前案紀錄表及臺灣高雄地方法院檢察署刑案資料查註紀錄表在卷可徵。其於有
    期徒刑執行完畢後五年內再犯有期徒刑以上刑之本罪，為累犯，應依刑法第四十
    七條規定，加重其刑。原審因而適用槍砲彈藥刀械管制條例第十四條第三項，刑
    法第十一條前段、第四十七條、第四十一條、第三十八條第一項第一款，罰金罰
    鍰提高標準條例第二條，審酌被告持有刀械危害社會治安至鉅，惟被告犯罪後坦
    承犯行，態度甲好等一切情狀，量處有期徒刑四月，並諭知易科罰金之折算標準
    ，至扣案之扁鑽一把，係屬違禁物，應依刑法第三十八條第一項第一款宣告沒收
    。認事用法並無不合，量刑亦稱允當，被告上訴否認犯罪，非有理由，應予駁回
    。
三、被告經合法傳喚，無正當理由不到庭，爰不待其陳述逕行判決。
據上論斷，應依刑事訴訟法第三百六十八條、第三百七十一條，判決如主文。
本案經檢察官朱文彬到庭執行職務。
中    華    民    國        八十九      年      四      月     十八     日
                              臺灣高等法院高雄分院刑事第四庭
                                  審判長法官  莊  鎮
                                        法官  蕭權閔
                                        法官  陳吉雄
右正本證明與原本無異。
不得上訴。
                                      書記官  沈有進
中    華    民    國        八十九      年      四      月     二十     日
附錄：本判決論罪科刑法條：
修正後槍砲彈藥刀械管制條例第十四條第三項
未經許可，持有或意圖販賣而陳列刀械者，處一年以下有期徒刑、拘役或新臺幣五十
萬元以下罰金。
                                                                      Ｈ


司法院資訊處製作；財團法人民間司法改革基金會備份。
